【裁判字號】    89,上訴,728
【裁判日期】    890704
【裁判案由】    違反毒品危害防制條例
【裁判全文】
臺灣高等法院高雄分院刑事判決                    八十九年度上訴字第七二八號
    上  訴  人  台灣屏東地方法院檢察署檢察官
    被      告  甲○○
右上訴人因被告違反毒品危害防制條例案件，不服臺灣屏東地方法院八十九年度易字
第一九四號中華民國八十九年二月二十九日第一審判決（起訴案號：臺灣屏東地方法
院檢察署八十八年度毒偵字第五六七號），提起上訴及移送併案審理（同署：八十九
年度毒偵字第八０一號），本院判決如左：
     主  文
原判決撤銷。
甲○○連續施用第一級毒品，處有期徒刑捌月；又連續施用第二級毒品，處有期徒刑
伍月；應執行有期徒刑壹年。
     事  實
一、甲○○前於民國八十七年間因施用毒品案件，經台灣屏東地方法院以八十七年度
    毒聲字第一一八一號裁定送觀察、勒戒後，認無繼續施用毒品之傾向，由臺灣屏
    東地方法院檢察署檢察官以八十八年度偵字第七六號不起訴處分確定在案，仍不
    知警惕，復基於概括犯意，自八十八年十月八日起至至同年十二月二十六日止，
    連續在屏東縣萬巒鄉五溝村之檳榔園內，分別施用第一級毒品海洛因及第二級毒
    品安非他命多次。嗣(一)於八十八年十月八日下午三時，因竊盜等案至臺灣屏東地
    方法院檢察署（八十八年度偵字第六三九四號）應訊時，於庭訊畢經檢察官諭知
    採尿送驗結果，發現其尿液呈嗎啡及甲基安非他命陽性反應而查獲，並經台灣屏
    東地方法院以八十八年度毒聲字第二六一一號裁定送觀察、勒戒後，認有繼續施
    用毒品之傾向。(二)於八十八年十二月二十七日上午十一時許，在屏東縣萬巒鄉○
    ○村○○路三十八號內為警再度查獲。
二、案經台灣屏東地方法院檢察署檢察官自動檢舉偵查起訴及移送併案審理。
     理  由
一、訊據被告甲○○對於右揭事實坦認不諱，又被告於八十八年十月八日經檢察官當
    庭訊畢諭知採集被告尿液送屏東縣衛生局檢驗結果，確有甲基安非他命及嗎啡陽
    性反應，有該局八十八年十月十九日屏縣衛檢字第八八０三八七號煙毒及麻醉藥
    品類委託檢驗結果通知書一份附卷足佐；嗣檢察官再送臺灣科技檢驗股份有限公
    司複驗結果，亦呈甲基安非他命及嗎啡陽性反應，有該公司八十八年十一月十九
    日濫用藥品尿液檢驗報告一份在卷足參；而被告於八十八年十二月二十七日所採
    尿液，經送屏東縣衛生局檢驗結果，亦有甲基安非他命及嗎啡陽性反應，有該局
    八十九年一月二十六日屏縣衛檢字第八九００一一號煙毒及麻醉藥品類委託檢驗
    結果通知書一份附卷足佐；再者，海洛因施用入人體後，其尿液中可驗出嗎啡陽
    性反應，此亦經行政院衛生署藥物食品檢驗局八十一年二月八日（八一）藥檢壹
    字第００一一五六號函示明確，足認被告之自白與事實相符。又被告前於八十七
    年間因施用毒品案件，經依原審法院以八十七年度毒聲字第一一八一號裁定送觀
    察、勒戒後，認無繼續施用毒品之傾向，由檢察官於八十八年一月二十五日以八
    十八年度偵字第七六號不起訴處分確定，有該不起訴處分書及被告刑案資料查註
    紀錄表各一份在卷可稽；又被告於五年內再犯毒品危害防制條例第十條第一項及
    第二項之罪，經原審法院以八十八年度毒聲字第二六一一號裁送觀察、勒戒後，
    認有繼續施用毒品之傾向，有該裁定書及臺灣屏東看守所附設勒戒處所於八十九
    年一月十一日屏所金衛字第００六六號函送之證明書一份附卷可憑，事證明確，
    被告犯行堪以認定。
二、查海洛因、安非他命係毒品危害防制條例第二條第二項第一款、第二款所定之第
    一級、第二級毒品。核被告所為係犯毒品危害防制條例第十條第一項、第二項施
    用第一級、第二級毒品罪。被告先後多次施用第一級毒品犯行，時間緊接，方法
    相同，觸犯構成要件相同之罪名，顯係基於概括犯意為之，應依刑法第五十六條
    連續犯之規定論以一罪，並依法加重其刑。其連續持有第一級毒品行為，因持有
    後進而施用，故其持有之低度行為被施用之高度行為吸收，不另論擬。又被告先
    後多次施用第二級毒品犯行，時間緊接，方法相同，觸犯構成要件相同之罪名，
    顯係基於概括犯意為之，應依刑法第五十六條連續犯之規定論以一罪，並依法加
    重其刑。其連續持有第二級毒品行為，因持有後進而施用，故其持有之低度行為
    被施用之高度行為吸收，亦不另論擬。被告所犯上開二罪，罪名歧異，犯意各別
    ，應予分論併罰。檢察官移送併辦部分，雖未為起訴書事實欄所載，惟因與起訴
    部分具有連續犯關係，屬裁判上一罪，自為起訴效力所及，應併予審理。
三、原審予以論罪科刑，固非無見，惟未及就檢察官移送併辦部分予以審理，且未於
    判決理由說明被告所犯二罪，應為數罪併罰關係，均有未洽；檢察官上訴指摘原
    決不當，為有理由，應由本院予以撤銷改判。審酌被告曾因施用毒品行為經送觀
    察、勒戒認無繼續施用傾向，而經檢察官不起訴處分確定在案，詎仍不知悔改，
    再度施用毒品，本應從重量處，惟念其犯罪後坦承犯行，態度良好，且其行為亦
    戕害自己身心健康等情及其他一切情狀，爰量處如主文所示之刑，並定其應執行
    刑。
據上論結，應依刑事訴訟法第三百六十九條第一項前段、第三百六十四條、第二百九
十九條第一項前段、毒品危害防制條例第十條第一項、第二項、刑法第十一條前段、
第五十六條、第五十一條第五款，判決如主文。
本案經檢察官陳新慶到庭執行職務。
中    華    民    國     八十九     年       七       月     四   日
                              臺灣高等法院高雄分院刑事第七庭
                                  審判長法官  王光照
                                        法官  黃壽燕
                                        法官  黃仁松
右正本證明與原本無異。
施用第一級毒品部分如不服本判決，應於判決送達後十日內向本院提出上訴狀，其未
述理由者並應於提出上訴狀後十日內向本院補提理由書（應附繕本)。
其餘不得上訴。
                                      書記官  郭蘭蕙
中    華    民    國     八十九     年       七       月     六   日
附錄：本判決論罪科刑法條：
毒品危害防制條例第十條
施用第一級毒品者，處六月上以五年以下有期徒刑。
施用第二級毒品者，處三年以下有期徒刑。
                                                              Ｊ


司法院資訊處製作；財團法人民間司法改革基金會備份。
